# 母公司以资产入股成立非全资子公司，资产账面价值和评估价值差额如何处理

提问人：a31905 时间：2018-06-25 09:26:44
@chenyiwei ，陈老师，母公司以资产入股，成立新公司，占股70%，新成立的子公司以资产的账面价值入账，资产的账面价值与评估价值差额应该如何处理？母公司层面和母公司合并层面的如何调整？子公司如何调整？谢谢您！

回答人：chenyiwei
该入股资产是否构成《企业会计准则第 20 号——企业合并》所指的“业务”？母公司对该新公司有无控制权？母公司据此取得该新公司的实收资本份额是否大于该出资资产在母公司的原账面价值？ 请参考：http://bbs.esnai.com/forum.php?m ... 069&pid=8898449。